【裁判字號】    97,訴,617
【裁判日期】    970307
【裁判案由】    毒品危害防制條例
【裁判全文】
臺灣高雄地方法院刑事判決               97年度訴字第617號
公  訴  人  臺灣高雄地方法院檢察署檢察官
被      告  乙○○
                    號
                    （另案於臺灣高雄第二監獄執行中）
上列被告因違反毒品危害防制條例案件，經檢察官提起公訴（97
年度毒偵字第186 號），被告就被訴事實為有罪之陳述，經本院
合議庭裁定由受命法官獨任進行簡式審判程序，並判決如下：
    主  文
乙○○施用第一級毒品，累犯，處有期徒刑捌月。
    事  實
一、乙○○前於民國92年間因施用毒品案件，經本院以92年度毒
    聲字第5282號裁定送觀察、勒戒，因無繼續施用毒品傾向，
    於92年9 月10日觀察、勒戒執行完畢釋放，並經臺灣高雄地
    方法院檢察署檢察官以92年度毒偵字第5204號為不起訴處分
    確定。復於93年間再因施用毒品案件，經本院以94年度訴字
    第894 號判處有期徒刑6 月、3 月，應執行有期徒刑7 月確
    定在案，甫於95年1 月28日縮刑期滿執行完畢。詎仍不知悔
    改及戒絕毒癮，猶於上開觀察、勒戒執行完畢釋放後5 年內
    ，基於施用第一級毒品海洛因之犯意，於96年10月9 日上午
    9 時30分為警查獲前不久之同日上午，在位於高雄市前鎮區
    ○○○街附近之三角公園內，以將第一級毒品海洛因摻水加
    入注射針筒內注射之方式，施用第一級毒品海洛因1 次。旋
    於同日上午9 時30分許，在高雄市前鎮區○○○街78巷巷口
    前為警查獲。經其同意採集尿液送驗，檢驗結果呈嗎啡陽性
    反應，始悉上情。
二、案經高雄市政府警察局移送臺灣高雄地方法院檢察署檢察官
    偵查起訴。
    理  由
一、本件被告乙○○所犯係死刑、無期徒刑、最輕本刑為3 年以
    上有期徒刑以外之罪，其於準備程序就被訴事實為有罪之陳
    述，經本院告知簡式審判程序之旨，並聽取其與檢察官之意
    見後，認無不得或不宜改依簡式審判程序進行之情事，依刑
    事訴訟法第273 條之1 第1 項規定，裁定進行簡式審判程序
    ，合先敘明。
二、訊據被告對於上揭時、地施用第一級毒品海洛因之事實於本
    院審理時供承不諱，且被告於96年10月9 日13時20分許為員
    警所採集之尿液，經送檢驗之結果，確呈嗎啡陽性反應，此
    有高雄市立凱旋醫院96年10月22日A00000000 號濫用藥物尿
    液檢驗報告、高雄市政府警察局保安警察刑案移送專責組偵
    辦毒品危害防制條例嫌疑人尿液採證代碼對照表各1 份附卷
    可稽。又被告上開自白之施用毒品時間，係於起訴書所載於
    96年10月9 日經警採尿時（即同日13時20分許）回溯96小時
    內某時之範圍內，堪認為同一事實，而僅係時間誤載，附此
    敘明。是被告之自白核與事實相符，洵堪採為論罪科刑之依
    據。本案事證明確，被告上開施用毒品犯行，堪以認定。
三、按觀察、勒戒或強制戒治執行完畢釋放後，5 年內再犯毒品
    危害防制條例第10條施用毒品之罪者，應依法追訴，同條例
    第23條第2 項定有明文。本件被告前於92年間因施用毒品案
    件，經本院以92年度毒聲字第5282號裁定送觀察、勒戒，因
    無繼續施用毒品傾向，於92年9 月10日觀察、勒戒執行完畢
    釋放，並經臺灣高雄地方法院檢察署檢察官以92年度毒偵字
    第5204號為不起訴處分確定，有臺灣高雄地方法院檢察署刑
    案資料查註紀錄表、全國施用毒品案件紀錄表及臺灣高等法
    院被告前案紀錄表各1 份在卷可參。是被告於上開強制戒治
    執行完畢釋放後，5 年內再犯本件施用第一級毒品罪，依前
    開法條之規定，應依法追訴，本院自得予以論罪科刑。
四、按海洛因係毒品危害防制條例第2 條第2 項第1 款所稱之第
    一級毒品，不得非法持有、施用。核被告所為，係犯毒品危
    害防制條例第10條第1 項之施用第一級毒品罪。其持有第一
    級毒品海洛因之低度行為，為施用第一級毒品海洛因之高度
    行為所吸收，不另論罪。又被告復於93年間，因施用毒品案
    件，經本院以94年度訴字第894 號判處有期徒刑6 月、3 月
    ，應執行有期徒刑7 月確定在案，並於95年1 月28日縮刑期
    滿執行完畢，有臺灣高雄地方法院檢察署刑案資料查註紀錄
    表、臺灣高等法院被告前案紀錄表各1 份在卷可憑，其於刑
    之執行完畢後5 年內故意再犯本件有期徒刑以上之罪，為累
    犯，應依刑法第47條第1 項規定，加重其刑。爰審酌被告經
    觀察、勒戒及徒刑執行後，仍未能戒絕其毒癮而再次施用毒
    品，足證前開保安處分措施及處刑均已難矯治其惡性，惟念
    其於犯罪後坦承犯行及所犯為自戕行為等一切情狀，量處如
    主文所示之刑，以資懲儆。
據上論斷，應依刑事訴訟法第273 條之1 第1 項、第299 條第1
項前段，毒品危害防制條例第10條第1 項，刑法第11條前段、第
47條第1 項，判決如主文。
本案經檢察官甲○○到庭執行職務。
中    華    民    國    97    年    3     月    7     日
                  刑事第十三庭  法  官  黃苙荌
以上正本證明與原本無異。
如不服本判決應於收受本判決後10日內向本院提出上訴書狀，並
應敘述具體理由，如未敘述上訴理由者，應於上訴期間屆滿後20
日內補提理由書狀於本院（均須按他造當事人之人數附繕本），
「切勿逕送上級法院」，逾其未補正者，依法駁回上訴。
中    華    民    國    97    年    3     月    7     日
                                書記官  郭育秀
附錄本案論罪科刑法條：
毒品危害防制條例第10條
施用第一級毒品者，處 6 月以上 5 年以下有期徒刑。
施用第二級毒品者，處 3 年以下有期徒刑。


司法院資訊處製作；財團法人民間司法改革基金會備份。
